臺灣高等法院臺中分院刑事判決　　　 100年度上訴字第1540號
上　訴　人
即　被　告　楊竣評
上列上訴人因毒品危害防制條例案件，不服臺灣臺中地方法院１
００年度訴字第９５１號中華民國１００年６月１６日第一審判
決（起訴案號：臺灣臺中地方法院檢察署９９年度毒偵字第２７
１４、４６９５號），提起上訴，本院判決如下：
    主  文
上訴駁回。
    理  由
一、按不服地方法院之第一審判決而上訴者，須提出上訴書狀，
    並應敘述具體理由，此為上訴必備之程式；其所提出之書狀
    未敘述上訴理由，或僅曾以言詞陳述上訴理由者，均應於上
    訴期間屆滿後二十日內補提理由書於第一審法院；第一審法
    院經形式審查，認逾期未補提上訴理由者，應定期間命補正
    ，逾期未補正者，為上訴不合法律上之程式，應以裁定駁回
    ；倘已提出上訴理由，但所提非屬具體理由者，則由第二審
    法院以上訴不合法律上之程式，判決駁回；以上於刑事訴訟
    法第三百五十條、第三百六十一條、第三百六十二條、第三
    百六十七條定有明文。而所謂「具體理由」，必係依據卷內
    既有訴訟資料或提出新事證，指摘或表明第一審判決有何採
    證認事、用法或量刑等足以影響判決本旨之不當或違法，而
    構成應予撤銷之理由，始克當之；倘僅泛言原判決認定事實
    錯誤、違背法令、量刑失之過重或輕縱，而未依上揭意旨指
    出具體事由，或形式上雖已指出具體事由，然該事由縱使屬
    實，亦不足以認為原判決有何不當或違法者，皆難謂係具體
    理由（最高法院九十七年台上字第八九二號刑事判決意旨參
    照）。
二、經查本案上訴人即被告楊竣評（以下簡稱為被告）係以：伊
    家中尚有母親身體衰竭，及單親幼兒，家庭負擔沉重，伊已
    有真誠悔過，盼能輕判以盡人子、人父之家庭責任等情詞，
    提起上訴，指摘原審判決量刑過重。惟本案被告所犯之施用
    第一級毒品，其法定刑為六月以上五年以下有期徒刑；另犯
    之施用第二級毒品，其法定刑為三年以下有期徒刑。本案被
    告自民國九十年間起，即有多次因為施用毒品而被移送觀察
    及執行有期徒刑之犯罪紀錄。其復係於另犯之強盜與竊盜等
    罪假釋期間再犯本案之施用第一、二級毒品罪。原判決審酌
    被告之品行、智識程度、本案施用第一、二級毒品之犯罪情
    節、其施用毒品戕害一已健康之情狀，及被告於原審雖已坦
    承犯罪，但其曾因施用毒品犯行接受觀察、勒戒及入監服刑
    ，猶未能從中記取教訓，深切體認毒品危害己身健康之鉅，
    反而於假釋期間內再次趁隙施用海洛因及甲基安非他命，顯
    見其自制能力尚有未足，仍有接受相當期間監禁教化之必要
    ，以促其及早矯正吸毒惡習等一切犯罪情狀，就被告所犯之
    施用第一、二級毒品罪，各量處有期徒刑五月及十月，並依
    法定其應執行刑為有期徒刑一年二月，經核並無量刑過重而
    有違比例原則之不當。本案被告之上訴意旨並未依據卷內既
    有訴訟資料或提出新事證，指摘或表明第一審判決有何採證
    認事、用法或量刑等足以影響判決本旨之不當或違法，仍以
    上開情詞指摘原判決不當而提起上訴，依其所提出之上訴理
    由尚不足以認為原判決有何不當或違法，顯非屬具體理由，
    核之上揭說明，應認其上訴違背法律上之程式，應予以駁回
    ，並不經言詞辯論為之。
三、爰依刑事訴訟法第三百六十七條前段、第三百七十二條判決
    如主文。
中    華    民    國   100    年    7     月    27    日
            刑事第三庭    審判長法  官  王  增  瑜
                                法  官  曾  佩  琦
                                法  官  廖  柏  基
以上正本證明與原本無異。
施用第一級毒品罪部分，得上訴。
施用第二級毒品罪部分，不得上訴。
如不服本判決應於收受送達後十日內向本院提出上訴書狀，其未
敘述上訴之理由者，並得於提起上訴後十日內向本院補提理由書
（均須按他造當事人之人數附繕本）「切勿逕送上級法院」。
                                書記官  陳  妙  瑋
中    華    民    國   100    年    7     月    27    日